【裁判字號】    92,訴,337
【裁判日期】    920328
【裁判案由】    毒品危害防制條例
【裁判全文】
臺灣高雄地方法院刑事判決                          九十二年度訴字第三三七號
    公  訴  人  臺灣高雄地方法院檢察署檢察官
    被      告  甲○○
右列被告因違反毒品危害防制條例案件，經檢察官提起公訴（九十一年度毒偵字第六
一一三號），本院判決如左：
    主  文
甲○○連續施用第一級毒品，累犯，處有期徒刑壹年。
扣案之第一級毒品海洛因壹包（驗後淨重零點零捌公克，包裝重零點貳貳公克）沒收
銷燬之。
    事  實
一、甲○○前於民國八十九年間因竊盜案件，經本院八十九年度易字第五三九七號判
    處有期徒刑三月確定，並於九十年十一月八日執行完畢。又其前因施用第一級毒
    品案件，經本院裁定送觀察、勒戒後，認無繼續施用毒品之傾向，由臺灣高雄地
    方法院檢察署檢察官於八十九年七月四日以八十九年度毒偵字第四三九一號為不
    起訴處分確定。復基於概括犯意，自八十九年十月中旬起至同年十二月二十七日
  止，連續施用第二級毒品安非他命，經送觀察、勒戒後，認有繼續施用毒品之傾
    向，而由臺灣高雄地方法院檢察署檢察官於九十一年七月三日以九十年度毒偵字
    第二三五號聲請簡易判決處刑。詎甲○○仍不知悔改，又基於概括犯意，於九十
    一年九月初起至同年十月七日止，連續在高雄市○○路四維公園公共廁所內，以
    針筒注射施用第一級毒品海洛因多次，嗣於九十一年十月八日，為警在高雄市○
    鎮區○○路與衙孝街口查獲，當場扣得第一級毒品海洛因一包（驗後淨重０點０
    八公克，包裝重０點二二公克）。
二、案經高雄市政府警察局苓雅分局報告臺灣高雄地方法院檢察署檢察官偵查起訴。
    理  由
一、前揭時地施用第一級毒品之犯行，業據被告於警訊時及偵審中坦承不諱，而被告
    為警查獲並經採集尿液以免疫學分析法及ＧＣ／ＭＳ方法（即氣相層析質譜儀法
    ）檢驗結果，呈嗎啡陽性反應，且扣案之白色粉末一包經送驗結果，確定為第一
    級毒品海洛因等情，有高雄市立凱旋醫院九十一年十月三十日高市凱醫檢字第０
    ０六七六號煙毒尿液檢驗成績書、高雄市政府警察局苓雅分局偵辦毒品案件嫌疑
    人尿液採證代碼對照表及法務部調查局九十一年十二月三日調科壹字第二二００
    一四三七八號鑑定通知書各一份附卷可稽。次按，若以氣相層析質譜儀（ＧＣ／
    ＭＳ）作藥物及其代謝產物之定性及定量分析，幾乎不會有偽陽性反應產生，又
    人體投與海洛因後，迅速水解轉變為嗎啡，再循嗎啡之代謝途徑，排出體外等情
    ，亦經臺北榮民總醫院八十三年四月七日以八三北總內字第三○五九號、行政院
    衛生署藥物食品檢驗局以（八○）藥檢壹字第○五六九五四號函示明確，足見被
    告之自白與事實相符，其自九十一年九月初起至同年十月七日止，連續施用第一
    級毒品海洛因多次之犯行，堪予認定。又被告前因施用第一級毒品案件，經本院
    裁定送觀察、勒戒後，認無繼續施用毒品之傾向，由臺灣高雄地方法院檢察署檢
    察官於八十九年七月四日以八十九年度毒偵字第四三九一號為不起訴處分確定。
    復基於概括犯意，自八十九年十月中旬起至同年十二月二十七日止，連續施用第
    二級毒品安非他命，經送觀察、勒戒後，認有繼續施用毒品之傾向，而由臺灣高
    雄地方法院檢察署檢察官於九十一年七月三日以九十年度毒偵字第二三五號聲請
    簡易判決處刑等事實，有上開不起訴處分書、聲請簡易判決處刑書、本院被告院
    內索引卡紀錄表、臺灣高等法院被告全國前案紀錄表及臺灣高雄地方法院檢察署
    刑案資料查註紀錄表各一份在卷足憑。從而，被告三犯施用毒品犯行，洵堪認定
    ，應依法論科。
二、核被告所為，係犯毒品危害防制條例第十條第一項之罪。其持有毒品之低度行為
    ，為施用毒品之高度行為所吸收，不另論罪。又其先後多次施用毒品海洛因之行
    為，時間緊接，手法相似，觸犯構成要件相同之罪名，顯係基於概括犯意反覆為
    之，應依連續犯規定，論以一罪，並加重其刑。又被告曾於八十九年間，因竊盜
    案件，經本院八十九年度易字第五三九七號判處有期徒刑三月確定，並於九十年
    十一月八日執行完畢，有臺灣高等法院被告全國前案紀錄表一份在卷足憑，其於
    五年內再犯本案有期徒刑以上之罪，應依累犯之規定，遞予加重其刑。爰審酌被
    告施用毒品性質上乃屬對自我身心健康之戕害行為，對社會所造成之損害並非直
    接、巨大，惟被告屢經國家之治療及偵審程序，仍未能根絕毒癮，足見其意志不
    堅又無悔意，及其犯後坦承犯行，態度良好等一切情狀，量處如主文所示之刑，
    以資懲儆。又扣案之白色粉末確係第一級毒品海洛因，有上開法務部調查局鑑定
    通知書一份附卷可稽，應依毒品危害防制條例第十八條第一項前段，沒收並銷燬
    之。
據上論斷，應依刑事訴訟法第二百九十九條第一項前段，毒品危害防制條例第十條第
一項、第十八條第一項前段，刑法第十一條，第五十六條，第四十七條，判決如主文
。
本案經檢察官楊慶瑞到庭執行職務。
中      華      民      國     九十二    年      三      月    二十八   日
                                     臺灣高雄地方法院刑事第七庭
                                         審判長法  官   陳志銘
                                               法  官   高英賓
                                               法  官   鄭詠仁
右正本證明與原本無異。
如不服本判決，應於判決送達後十日內，向本院提出上訴狀。
                                               書記官   蔡妮君
中      華      民      國     九十二    年      三      月    三十一   日
附錄法條：毒品危害防制條例
第十條
施用第一級毒品者，處六月以上五年以下有期徒刑。
施用第二級毒品者，處三年以下有期徒刑。
第十八條
查獲之毒品及專供製造或施用毒品之器具，不問屬於犯人與否，均沒收銷燬之。但合
於醫藥或研究之用者，得不予銷燬。
前項合於醫藥或研究用毒品或器具之管理辦法，由法務部會同行政院衛生署定之。


司法院資訊處製作；財團法人民間司法改革基金會備份。
